臺灣臺南地方法院刑事判決　　　　　　100年度簡上字第253號
上　訴　人　臺灣臺南地方法院檢察署檢察官
被　　　告　沈建政
上列被告因毀損案件，檢察官不服本院民國100年9月2日100年度
簡字第1726號第一審簡易判決（起訴案號：100年度偵字第7947
號），提起上訴，本院管轄之第二審合議庭判決如下：
    主  文
上訴駁回。
    事實及理由
一、本院審理結果，認第一審簡易判決認事、用法均無不當，應
    予維持，並引用第一審簡易判決書（如附件一），及起訴書
    記載之事實、證據及理由（如附件二）。
二、原審以被告罪證明確，適用刑事訴訟法第449條第2項、第45
    4條，刑法第354條、第28條、第47條第1項前段、第41條第1
    項前段，刑法施行法第1 條之1之規定，量處有期徒刑3月，
    並諭知如易科罰金以新台幣1千元折算1日。而檢察官據告訴
    人梁水上具狀請求所提之上訴意旨略以：被告沈建政於犯案
    前先行購買鴨舌帽、手套，並拆下作案車輛之車牌，顯係預
    謀犯案，且被告為累犯，僅判處有期徒刑3 月，殊嫌過輕，
    為此請將原判決撤銷，更為適當合法之判決等語。
三、按關於刑之量定，係實體法上賦予法院得為自由裁量之事項
    ，法院如已斟酌刑法第57條各款所列情狀，而未逾越法定刑
    度，或濫用其權限，尚難謂為違法。況且，在同一犯罪事實
    與情節，如別無其他加重或減輕之原因，下級審法院量定之
    刑，亦無過重或失輕之不當情形，上級審法院對下級審法院
    之職權行使，原則上應予尊重。經查，被告案發後於警詢、
    檢察官訊問及本院審理時（警卷第2至7頁、偵卷第7至8頁、
    本院卷第46至50頁），均坦承犯行，而原審斟酌被告與告訴
    人素不相識，亦無何重大恩怨，僅因細故（依被告所稱係因
    不滿告訴人販售茶葉之品質不佳），未思以正途排解，即夥
    同他人持磚頭砸毀告訴人玻璃大門，資為報復，惡性不輕，
    且造成告訴人財物上相當之損失，及被告犯後坦認犯行等一
    切情狀，量處有期徒刑3月，並諭知如易科罰金以新台幣1千
    元折算1 日之標準。本院審酌原判決並無違法或顯然錯誤，
    且被告於本院審理時仍坦承犯行，並表示有意賠償破壞告訴
    人玻璃大門之損失，然遭告訴人當庭拒絕等情（本院卷第34
    頁），認原審所科量刑度尚無不當，應予尊重。檢察官依告
    訴人請求，主張原審量刑過輕而提起上訴，核無理由，應予
    駁回。
據上論斷，應依刑事訴訟法第455條之1第1項、第3項、第368條
、第373條，判決如主文。
本案經檢察官郭書鳴到庭執行職務。
中    華    民    國    100    年    11  月     23    日
                  刑事第十一庭  審判長法  官  張銘晃
                                      法  官  許嘉容
                                      法  官  曾仁勇
以上正本證明與原本無異。
本判決不得上訴。
                                      書記官  張宜柔
中    華    民    國    100    年    11  月     23    日
附件一：
臺灣臺南地方法院刑事簡易判決         100年度簡字第1726號
公  訴  人  臺灣臺南地方法院檢察署檢察官
被      告  沈建政

上列被告因毀損案件，經檢察官聲提起公訴（100年度偵字第79
47號），被告自白犯罪，本院宜以簡易判決處刑，判決如下：
    主  文
沈建政共同犯毀損他人物品罪，累犯，處有期徒刑參月，如易科
罰金，以新臺幣壹仟元折算壹日。
    事實及理由
一、犯罪事實、證據及所犯法條，引用檢察官起訴書之記載（如
    附件）。另補充：被告與姓名年籍不詳綽號「阿水」之成年
    男子就上揭犯行，有犯意聯絡及行為分擔，均為共同正犯。
二、爰審酌被告與告訴人素不相識，亦無何重大恩怨，僅因細故
    （依被告所稱，其係因不滿告訴人販售茶葉之品質不佳），
    未思以正途排解，即夥同他人持磚頭砸毀告訴人玻璃大門，
    資為報復，惡性不輕，且造成告訴人財物上相當之損失，及
    被告犯後坦認犯行之態度等一切情狀，量處如主文所示之刑
    ，並諭知易科罰金之折算標準。
三、依刑事訴訟法第四百四十九條第二項、第四百五十四條，刑
    法第二十八條、第三百五十四條、第四十七條第一項、第四
    十一條第一項前段，刑法施行法第一條之一，逕以簡易判決
    處如主文所示之刑。
四、如不服本判決，應於送達後十日內，以書狀敘述理由並附繕
    本，向本院提出上訴狀。
中    華    民    國   100    年    9     月    2     日
                刑事第十一庭  法  官  包梅真
以上正本證明與原本無異。
                              書記官  李淑秋
中    華    民    國   100    年    9     月    2     日
附錄本案論罪科刑法條全文
中華民國刑法第354條：
（毀損器物罪）
毀棄、損壞前二條以外之他人之物或致令不堪用，足以生損害於
公眾或他人者，處2年以下有期徒刑、拘役或5百元以下罰金。
附件二：
臺灣臺南地方法院檢察署檢察官起訴書
                                     100年度偵字第7947號
    被      告  沈建政  男  34歲（民國○○年○月○○日生）
                        住臺南市○○區○○里○○路○段11
                          號
                        國民身分證統一編號：Ｚ000000000號
上列被告因毀損案件，已經偵查終結，認應該提起公訴，茲將犯
罪事實及證據並所犯法條分敘如下：
        犯罪事實
一、沈建政曾因違反毒品危害防制條例案件，經法院判處應執行
    有期徒刑1年10月確定，於民國97年10月15日假釋縮刑期滿
    執行完畢，詎仍不知悔改。復於100年6月2日12時許，夥同
    姓名年籍不詳綽號「阿水」之成年男子（另責由警察機關調
    查該男子真實身分），共同基於毀損他人財物之故意，由沈
    建政駕駛車牌號碼3M-8616號自小客車（作案時未懸掛車牌
    ），至臺南市○○區○○路143之10號，2人均持他處撿拾之
    磚塊，無故即朝梁水上經營之「長順茶行」之大門玻璃丟擲
    ，致上開大門玻璃破裂毀損，嗣經警調閱附近路口監視錄影
    器循線查獲上情。
二、案經梁水上訴由臺南市政府警察局善化分局報告偵辦。
        證據並所犯法條
一、本件訊之被告坦承於上揭時、地損壞告訴人梁水上之大門玻
    璃一情不諱，核與告訴人梁水上於警詢及本署偵查中指訴之
    情節相符，復經證人沈張麗珠、黃俊瑋於警詢中證述屬實，
    且有扣案之鴨舌帽、統一發票（購買作案所戴帽子）、監視
    器翻拍照片、現場照片等附卷可稽，事證明確，被告犯嫌堪
    予認定。
二、核被告沈建政所為，係犯刑法第354條之罪嫌。又被告曾受
    有期徒刑之執行完畢（有本署刑案資料查註紀錄表在卷可參
    ）後，於5年內故意再犯本件有期徒刑以上之罪，為累犯，
    請依同法第47條第1項之規定加重其刑。
三、依刑事訴訟法第251條第1項提起公訴。
    此  致
臺灣臺南地方法院
中    華    民    國   100    年    7     月    15    日
                              檢察官    盧   駿   道
本件證明與原本無異
中    華    民    國   100    年    7     月    27    日
                              書記官    陳   耀   章
所犯法條：
中華民國刑法第354條
毀棄、損壞前二條以外之他人之物或致令不堪用，足以生損害於
公眾或他人者，處 2 年以下有期徒刑、拘役或 5 百元以下罰金